# 单位安装充电桩不对外，只给员工使用，有给员工免费使用和低于市价收费两种形式， ...

提问人：fr08040804 时间：2021-05-18 15:57:29
单位安装充电桩不对外，只给员工使用，有给员工免费使用和低于市价收费两种形式，分别如何进行账务处理?以及相应的税务处理？

回答人：chenyiwei
充电桩确认为固定资产，其折旧和日常电费、运维费用等列入管理费用——非货币性福利（会计核算中需通过“应付职工薪酬——非货币性福利”过渡）。向员工收费冲减“管理费用——非货币性福利”。